# 提供资金借款

提问人：dumingrain 时间：2016-12-20 15:48:07
陈版主，咨询一个问题，一家上市公司给第三方提供资金借款，收取了5%的利息，这家上市公司是制造业，对于这笔借款利息收入，是列报在其他业务收入还是财务费用（利息收入）比较合适？

回答人：chenyiwei
个人倾向于做其他业务收入。如果此类业务是偶发性的且利息金额较小，也可以接受冲减“财务费用——利息收入”的处理。